## PROFIL PROFESSIONNEL

Passionnée par le développement informatique je bénéficie d'une expérience pratique dans la réalisation de site web et d'application acquise au cours de divers stages et formations. Doté d'une grande capacité d'adaptation, je sais me montrer proactive et digne de confiance dans la réalisation de mes missions.

#### **COMPETENCES**

- Technologies web: HTML5/CSS3, Bootstrap
- Bases de données : MCD, MLD, SQL
- Langages informatiques: PHP, JAVA,
  C#, JavaScript, Python
- Logiciels de versionning : Git
- Gestion de projet : Jira
- Moteur 3D : Unity

#### **ACCOMPLISSEMENTS**

 Développement de logiciel : J'ai collaboré au sein d'Alécol au développement du logiciel Maka

#### **CENTRES D'INTERET**

La musique: pratique du piano. L'impression 3D et la robotique. Le jardinage.

# Valerie Lecoeur

**DEVELOPPEUSE INFORMATIQUE** 



06.83.40.94.27



valerie.lecoeur75@gmail.com



2000 route de Paris, 46100, Camburat

#### **PARCOURS PROFESSIONNEL**

#### 09/2022 - 11/2022 ALECOL | Paris | Stage : Développeur React

- Acquisition rapide de nouvelles connaissances en intégrant les informations disponibles.
- Organisation du travail en priorisant les tâches dans le but de répondre aux attentes et de respecter les délais.
- Proposition de solutions innovantes en s'appuyant sur l'expérience terrain et en effectuant les recherches nécessaires.
- Atteinte des objectifs fixés en mobilisant les moyens nécessaires et en s'adaptant aux circonstances.

### 09/2018 - 10/2018 IKOR EDITION | Montauban | Stage : Développeur Full Stack

- Conception d'un logiciel de comptabilité pour entreprises.
- Utilisation de Git Bash pour un travail en équipe et d'une API
- Langages: HTML 5 / CSS 3 / JavaScript / PHP 7
- Technos : Bootstrap, jQuery et AJAX

## 09/2002 - 08/2014 Mc donald's | Figeac | CDI: Manager

- Construction et maintien d'un lien impliquant confiance et respect avec les collaborateurs supervisés.
- Collaboration avec l'ensemble des équipes, managers et membres de la direction pour atteindre un objectif commun.
- Gestion d'une équipe : recrutement, formation, supervision, encadrement et suivi des membres du personnel, organisation des tâches et du planning.

#### **FORMATION**

04/2022 - 11/2022 ORT | Toulouse

Titre concepteur Développeur d'application : Informatique . Bac+3/4

01/2020 - 01/2021 Unity Learn

Unity Junior Programmer: Informatique

06/2018 - 10/2018 **BGE** | Toulouse

Programmation Internet-PHP : Informatique Bac +2

#### **LANGUES**

Anglais: Intermédiaire (B1)

**Espagnol**: Débutant